【裁判字號】    98,簡上,28
【裁判日期】    981030
【裁判案由】    侵權行為損害賠償
【裁判全文】
臺灣花蓮地方法院民事判決   98年度簡上字第28號
上  訴  人  丙○○
被上訴人    甲○○
            乙○○
上列當事人間請求侵權行為損害賠償事件，上訴人對於中華民國
98年4月30日本院花蓮簡易庭98年度花簡字第78號第一審判決提
起上訴，本院於98年10月20日言詞辯論終結，判決如下：
    主    文
上訴駁回。
第二審訴訟費用由上訴人負擔。
    事實及理由
一、本件經本院審理結果，認為原審以上訴人未能舉證證明被上
    訴人有何侵權行為之事實，而駁回上訴人之訴，認事用法並
    無不合，應予維持。爰引用第一審判決所載之事實及理由如
    附件所示。
二、上訴人提起上訴，聲明1.原判決廢棄，2.被上訴人應給付上
    訴人新台幣（下同）24萬元。其陳述除與原審判決書所記載
    者相同，予以引用外，另補充陳述略以：被上訴人占用我所
    承租之坐落花蓮縣光復鄉○○段1737之12地號土地（下稱系
    爭土地），上訴人所受損害以每天新台幣100元計算，1年為
    36,000元，計算期間6年，再加上雜費，請求被上訴人賠償
    24萬元。
三、被上訴人則均聲明：上訴駁回。其等之陳述與原審判決書所
    記載者相同，予以引用。
四、得心證之理由：除引用第一審判決所載之理由外，另補充如
    下：上訴人主張被上訴人占用其所承租之系爭土地，固據提
    出台灣花蓮地方法院檢察署（下稱花蓮地檢署）92年度偵字
    第622號聲請簡易判決處刑書、花蓮地檢署97年7月25日花檢
    兆自97他214字第13604號函、花蓮縣稅捐稽徵處房屋稅籍證
    明書、門牌證明書、花蓮縣光復鄉都市計畫土地使用分區（
    或公共設施用地）證明書、地籍圖謄本、交通部台灣鐵路管
    理局（下稱台鐵局）房地土地使用費繳納通知書、郵政劃撥
    儲金存款單、統一發票、台鐵局花蓮工務段函、台端應繳使
    用費明細表、照片等為證（原審卷10至29頁），惟為被上訴
    人所否認，上訴人即應就其主張之事實舉證證明，本院始得
    信為真實。然系爭土地為國有土地，管理機關為台鐵局，有
    土地登記簿謄本足憑（原審卷37頁），上訴人所提出之上述
    物證僅能證明其曾繳納土地使用費予台鐵局，然其未提出與
    台鐵局間之租賃契約，不能憑其繳納土地使用費即得推認上
    訴人為系爭土地之承租人。又上訴人所提出前開事證均無法
    作為被上訴人占用系爭土地之證明，是上訴人主張之事實即
    難信為真實，則其向被上訴人請求占用土地之侵權行為損害
    賠償，自屬無據。
五、從而，上訴人依侵權行為之法律關係被上訴人給付24萬元，
    為無理由，應予駁回。原審為上訴人敗訴之判決，核無不合
    ，上訴人仍執前詞，指摘原判決不當，求予廢棄改判，為無
    理由，應駁回上訴。本件事證已臻明確，兩造其餘攻擊防禦
    方法及舉證，均無礙勝負判斷，爰不一一論列，併此敘明。
六、據上論結，本件上訴為無理由，依民事訴訟法第436條之1第
    3項、第449條第1項、第78條，判決如主文。
中    華    民    國    98    年    10    月    30    日
                          民事庭審判長法官  湯文章
                                法      官  陳雅敏
                                法      官  楊碧惠
上為正本係照原本作成。
本件不得上訴。
中    華    民    國    98    年    10    月    30    日
                                法院書記官  羅仕健
附件
臺灣花蓮地方法院民事簡易判決          98年度花簡字第78號
原      告  丙○○  住花蓮縣光復鄉○○村○○路421之1號
被      告  甲○○  住花蓮縣光復鄉○○村○○路421號
            乙○○  住花蓮縣鳳林鎮○○路○段411巷32號
上列當事人間侵權行為損害賠償事件，於民國98年4月7日言詞辯
論終結，本院判決如下：
    主      文
原告之訴駁回。
訴訟費用新臺幣貳仟伍佰肆拾元由原告負擔。
    事實及理由
一、原告主張：被告甲○○於民國91年9月初起竊佔坐落花蓮縣
    光復鄉○○段1737-12地號土地（下稱系爭土地），經臺灣
    花蓮地方法院檢察署檢察官聲請簡易判決處刑在案（92年度
    偵字第622號），被告乙○○幫助被告甲○○竊佔系爭土地
    ，而被告甲○○就該土地上建物仍未全部拆除，導致原告經
    營檳榔攤減少收入，為此依侵權行為之法律關係提起本訴，
    並聲明被告應給付新臺幣（下同）24萬元。
二、被告甲○○則以：伊占用的系爭土地是鐵路局的畸零地，並
    未占用原告的土地，伊早已拆除系爭土地上之鐵皮屋，東西
    已搬走，並不會影響原告的出入等語置辯，並聲明：原告之
    訴駁回。
三、被告乙○○辯稱：伊只是鐵路局的財產管理人，被告甲○○
    之前占用的系爭土地並非原告承租的，現在被告甲○○也未
    再占用系爭土地等語，並聲明：原告之訴駁回。
四、按當事人主張有利於己之事實者，就其事實有舉證之責任，
    民事訴訟法第277條前段著有明文。次按民事訴訟如係由原
    告主張權利者，應先由原告負舉證之責，若原告先不能舉證
    ，以證實自己主張之事實為真實，則被告就其抗辯事實即令
    不能舉證，或其所舉證據尚有疵累，亦應駁回原告之請求，
    最高法院17年上字第917號判例要旨參照。經查，被告甲○
    ○前因竊佔系爭土地，經本院以92年度林簡字第66號判處拘
    役55日，緩刑2年確定，此有本院依職權調閱之上開刑事卷
    宗可稽，遍觀全卷，並無關於被告乙○○亦有竊佔系爭土地
    或幫助被告甲○○竊佔系爭土地之犯行之證據存在，是以原
    告主張被告乙○○幫助被告甲○○竊佔系爭土地，致其受有
    損害云云，並未舉證以實其說，要難採信。次查，原告雖主
    張因被告甲○○之侵權行為，致其受有檳榔攤減少收入之損
    害24萬元云云，然觀諸上開刑事卷宗，原告於警詢中陳稱：
    系爭土地是貨運宿舍用通道，其平日出入雖有前門，但也會
    利用該通道進出後門等語（見警卷第10頁），復參酌卷附現
    場照片，可知並無原告所主張之檳榔攤存在，而被告甲○○
    亦已拆除系爭土地上之鐵皮屋，並清運完畢，亦有照片存卷
    可參（見本院92年度林簡字第66號卷第52頁），是原告此部
    分之主張，並未提出任何證據以實其說，尚難採信。揆諸上
    開判例要旨，則縱然被告就其抗辯事實即令不能舉證，或其
    所舉證據尚有疵累，亦應駁回原告之請求，是以本件原告此
    部分之主張經查於法無據，為無理由，應予駁回。
五、本件原告之訴為無理由，依民事訴訟法第436條第2項、第78
    條，判決如主文。
中    華    民    國    98    年    4     月    30    日
                  臺灣花蓮地方法院花蓮簡易庭
                          法      官  劉柏駿


司法院資訊處製作；財團法人民間司法改革基金會備份。
